ACORDAO-COMPLETO-2570096

ACÓRDÃO DE RELAÇÃO

ACÓRDÃO DE RELAÇÃO 888/2023 ATA 2/2023 - PRIMEIRA CÂMARA

Acórdão 888/2023-TCU-Primeira Câmara
VISTOS e relacionados estes autos de ato de aposentadoria, submetido à apreciação deste Tribunal para fins de registro, nos termos do inc. III do art. 71, da Constituição Federal de 1988, ato esse cadastrado e disponibilizado ao TCU por intermédio do Sistema e-Pessoal, na forma dos arts. 2º e 4º da Instrução Normativa TCU 78/2018,
Considerando que, por intermédio do Acórdão 5683/2022-TCU-Primeira Câmara (peça 8) , este Tribunal posicionou-se acerca da legalidade dos atos constantes deste feito;
Considerando que, ao levar a efeito medidas associadas ao reconhecimento do trânsito em julgado da deliberação, a Sefip identificou inexatidões materiais no acórdão em questão, consistentes de referências indevidas a interessada e órgão estranhos ao objeto dos autos, nas partes expositiva e dispositiva daquele Decisum;
Considerando o posicionamento daquela unidade instrutiva, em uníssono (peças 11 e 12) , no sentido de que, nos termos da Súmula TCU 145, se promova o apostilamento do Acórdão mencionado, com vistas à retificação do erro material identificado;
Considerando o aspecto de o Ministério Público junto a esta Casa, neste ato representado pelo Procurador Marinus Eduardo de Vries Marsico, haver-se manifestado favoravelmente ao encaminhamento alvitrado pela unidade técnica (peça 13) ;
ACORDAM os Ministros do Tribunal de Contas da União, reunidos em Sessão de 1ª Câmara, por unanimidade, em:
a) determinar, com fundamento na Súmula nº 145, o apostilamento do Acórdão 5683/2022-TCU-Primeira Câmara, com vistas à correção de erros materiais, de maneira que:
a.1) em sua parte expositiva:
onde se lê:
"VISTOS e relacionados estes autos relativos à aposentadoria de Marlene Valus, concedida pelo Tribunal Regional da 3ª Região submetida a este Tribunal para fins de registro, em cujos proventos foi contemplada parcela de "quintos/décimos" decorrentes do exercício de função (ões) comissionada (s) após o advento da Lei 9.624/1998."
leia-se:
"VISTOS e relacionados estes autos relativos à aposentadoria de Waldenice Mello de Souza, concedida pelo Tribunal Regional Federal da 1ª Região submetida a este Tribunal para fins de registro, em cujos proventos foi contemplada parcela de "quintos/décimos" decorrentes do exercício de função (ões) comissionada (s) após o advento da Lei 9.624/1998.";
a.2) em sua parte dispositiva:
onde se lê:
"a) considerar ilegal o ato constante da peça 3, relativo à aposentadoria de Marlene Valus, negando-lhe o respectivo registro, nos termos do art. 260, § 1º, do Regimento Interno desta Corte de Contas;"
leia-se:
"a) considerar ilegal o ato constante da peça 3, relativo à aposentadoria de Waldenice Mello de Souza, negando-lhe o respectivo registro, nos termos do art. 260, § 1º, do Regimento Interno desta Corte de Contas;";
onde se lê:
"c) determinar ao Tribunal Regional do Trabalho da 14ª Região/AC e RO que:"
leia-se:
"c) determinar ao Tribunal Regional Federal da 1ª Região que:".
1. Processo TC-Processo 015.735/2022-2 (APOSENTADORIA) 
	1.1. Interessado: Waldenice Mello de Souza (XXX.690.252-XX) .
	1.2. Órgão/Entidade: Tribunal Regional Federal da 1ª Região.
	1.3. Relator: Ministro-Substituto Augusto Sherman Cavalcanti.
	1.4. Representante do Ministério Público: Procurador Marinus Eduardo De Vries Marsico.
	1.5. Unidade Técnica: Secretaria de Fiscalização de Integridade de Atos e Pagamentos de Pessoal e de Benefícios Sociais (Sefip) .
	1.6. Representação legal: não há.
	1.7. Determinações/Recomendações/Orientações: não há.

Primeira Câmara

Tribunal Regional Federal da 1ª Região.

Waldenice Mello de Souza (XXX.690.252-XX).

AUGUSTO SHERMAN

não há.

APOSENTADORIA (APOS)

Secretaria de Fiscalização de Integridade de Atos e Pagamentos de Pessoal e de Benefícios Sociais (Sefip).